【裁判字號】    95,簡上,96
【裁判日期】    950407
【裁判案由】    傷害
【裁判全文】
臺灣高雄地方法院刑事判決              95年度簡上字第96號
上  訴  人  臺灣高雄地方法院檢察署檢察官
被      告  丁○○
上列上訴人因被告傷害案件，不服本院高雄簡易庭於94年12 月
23日，以94年度簡字第6977號號刑事第一審判決（聲請簡易判決
處刑案號：臺灣高雄地方法院檢察署94年度偵字第21324 號），
提起上訴，本院管轄之第二審合議庭審理、判決如下：
    主  文
上訴駁回。
    事實及理由
一、本案經本院審理結果，認原審認定被告丁○○涉犯刑法第28
    條、第56條、第277 條第1 項之共同連續傷害人之身體罪，
    判處拘役55日，並諭知易科罰金，以300 元折算1 日，其認
    事、用法均無不合，量刑亦稱允當，應予維持，並引用原審
    判決書記載之事實、證據及理由（詳如附件）。
二、上訴人即即臺灣高雄地方法院檢察署檢察官雖循被害人即告
    訴人丙○○、乙○○請求提起上訴之上訴意旨略以：被告丁○○犯後狡飾其詞，迄未與告訴人即被害人丙○○、乙○○
    和解並賠償損害，顯無悔意，惡性重大，應予從重量刑，而
    原審僅判處被告拘役55日，固甚卓見，惟量刑過輕等語。
三、惟查，法官於有罪判決中，究應如何量處罪刑，為實體法賦
    予審理法官裁量之刑罰權事項，法官行使此項裁量權，自得
    依據個案情節，參諸刑法第57條所定各款犯罪情狀之規定，
    於該法定刑度範圍內，基於合義務性之裁量，量處被告罪刑
    。本院以為，量刑之裁量權，乃憲法所保障法官獨立審判之
    核心，法院行使此項裁量權，亦非得以任意或自由為之，仍
    應受一般法律原理原則之拘束，即仍須符合法律授權之目的
    、法律秩序之理念、國民法律感情及一般合法有效之慣例等
    規範，尤其應遵守比例原則及平等原則之意旨，否則即可能
    構成裁量濫用之違法（另參見最高法院86年度臺上字第7655
    號判決意旨）。亦即如非有裁量逾越或裁量濫用之明顯違法
    情事，自不得擅加指摘其違法或不當，即使上級審對下級審
    裁量權之審查，亦應同此標準，此不僅在保障法官不受任何
    制度外之不當干涉，更保障法官不受制度內的異質干涉，此
    方符憲法第80條所宣示獨立審判之真義。又查，原審判決既
    已審酌【被告僅因與案外人朱菊美間有合會之民事債務糾紛
    ，懷疑朱菊美在告訴人丙○○之住處出入，竟夥同他人共同
    毆打告訴人丙○○及乙○○2 人，致其2 人受有如附件聲請
    簡易判決處刑書事實欄所載之傷害，不思以合法、理性之方
    式解決問題，法治觀念實有不足，且犯後否認犯行，迄未與
    告訴人達成和解，亦未賠償其所受民事上之損失，態度難認
    良好，及告訴人2 人身體、財產所受損害之程度等一切情狀
    ，量處如主文所示之刑，並諭知易科罰金之折算標準，以示
    懲儆】等情節，爰予以量刑，並無恣意違法之處，且量刑尚
    稱妥適，自不得僅因上訴人指摘量刑過輕，即認原審刑罰裁
    量權之行使有何違法或不當之處。況證人乙○○、丙○○於
    本院95年4 月4 日審判時之證述被告上開情節，核與證人即
    現場處理員警李忠謀於本院審判時之證述情節大致相符，並
    有本院95年2 月24日準備程序筆錄及95年4 月4 日審判筆錄
    在卷可稽，至於被告於本院雖舉證人莊秋芬到庭，然其所為
    證言，顯與告訴人乙○○、丙○○指證情節不合，且證人莊
    秋芬於本件案發當場並未在場目睹經過，所為證言尚難採為
    對被告有利之認定，附此敘明。綜上，本件原審判決之認事
    用法核無違誤，所處之刑亦屬適當，是檢察官上訴意旨之上
    開指摘原判決不當而請求撤銷原判決，為無理由，應予駁回
    。
據上論斷，應依刑事訴訟法第455 條之1 第1 項及第3 項、第37
3 條、第368 條，判決如主文。
本案經檢察官甲○○到庭執行職務。
中    華    民    國    95    年    4   月     7      日
                  刑事第三庭  審判長法  官  張意聰
                                    法  官  郭瓊徽
                                    法  官  施添寶
中    華    民    國    95    年    4     月    7     日
以上正本證明與原本無異。
不得上訴。
                                    書記官  陳威志
附錄所犯法條：
中華民國刑法第277條第1項
傷害人之身體或健康者，處 3 年以下有期徒刑、拘役或 1 千元
以下罰金。
【附件：】
臺灣高雄地方法院94年度簡字第6977號刑事簡易判決處刑書、臺
灣高雄地方法院檢察署94年度偵字第21324 號檢察官聲請簡易判
決處刑書。


司法院資訊處製作；財團法人民間司法改革基金會備份。
